【裁判字號】    90,上易,2019
【裁判日期】    901016
【裁判案由】    竊盜
【裁判全文】
臺灣高等法院臺中分院刑事判決              民國九十年度上易字第二○一九號
    上  訴  人
    即  被  告  丙○○
右上訴人因竊盜案件，不服臺灣苗栗地方法院中華民國九十年八月二日第一審判決(
民國九十年度易字第三二四號，起訴案號：臺灣苗栗地方法院檢察署民國九十年度偵
字第二一六四號)，提起上訴，本院判決如左：
    主      文
上訴駁回。
    事      實
一、丙○○於民國（下同）八十九年間曾因公共危險案件，經原審判處有期徒刑三月
    確定，甫於八十九年十一月十七日易科罰金執行完畢，猶不知警惕，意圖為自己
    不法之所有，於民國九十年四月二十八日上午十時三十分許，攜帶其所有客觀對
    人之生命、身體、安全構成威脅，足供兇器使用之鐮刀一支，見苗栗縣西湖鄉金
    獅村四鄰四十七號附近之乙○○所種植之檳榔園，地上尚有剛採收完畢未及處理
    之檳榔，丙○○即持鐮刀將地上之大串檳榔割成小串後加以竊取，共約五百顆檳
    榔（約值新臺幣一千五百元）。嗣於同日十三時二十分許，為警當場查獲，並扣
    得上開鐮刀一支。
二、案經苗栗縣警察局通霄分局報請臺灣苗栗地方法院檢察署檢察官偵查起訴。
    理  由
一、訊據上訴人即被告（下稱被告）丙○○坦承有於右揭時地持其所有之鐮刀割取他
    人檳榔，核與被害人乙○○之指述相符，並有扣案之鐮刀一把及贓物認領保管單
    一紙在卷可憑，被告雖辯稱當時是撿拾地上之檳榔把檳榔割成小串，該檳榔是被
    害人不要之物等語，惟查：該檳榔係割下來尚未處理，業據被害人乙○○陳述明
    確，則顯非無主物，且被告亦坦承知道該處是別人之檳榔園，並知將檳榔割成小
    串後取走以供己用，則被告所辯撿拾云云，顯不足採信，本件事證明確，被告犯
    行洵堪認定，應予依法論科。
二、按刑法第三百二十一條第一項第三款之攜帶兇器竊盜罪，係以行為人攜帶兇器竊
    盜為其加重條件，此所謂兇器，其種類並無限制，凡客觀上足對人之生命、身體
    、安全構成威脅，具有危險性之兇器均屬之，且祇須行竊時攜帶此種具有危險性
    之兇器為已足，並不以攜帶之初有行兇之意圖為必要（最高法院七十九年度台上
    字第五二五三號判例參照），本件被告既於行竊時，攜帶鐮刀一支，則客觀上即
    足對人之生命、身體、安全構成威脅，故核被告所為，係犯刑法第三百二十一條
    第一項第三款之攜帶兇器竊盜罪。查被告有事實欄所載論罪科刑執行情形，有臺
    灣苗栗地方法院檢察署刑案資料查註紀錄表、臺灣高等法院被告全國前案紀錄表
    在卷足憑，其於有期徒刑之執行完畢後五年內再犯有期徒刑以上之本罪，為累犯
    ，應依刑法第四十七條之規定加重其刑。原審適用刑法第三百二十一條第一項第
    三款、第四十七條、第三十八條第一項第二款之規定，審酌被告犯罪之手段、動
    機、所生危害雖非重大，但被告心存貪小便宜，且犯後猶認為僅係撿拾他人之檳
    榔之心態並不足取等一切情狀，量處有期徒刑柒月，以資懲儆。扣案之鐮刀一支
    係被告所有供犯罪所用之物，業如前認定，爰依法宣告沒收。原審認事用法及量
    刑，並無不當，被告上訴否認犯罪，恣意指摘原判決不當，為無理由，應予駁回
    。
三、據上論斷，應依刑事訴訟法第三百六十八條，判決如主文。
本案經檢察官甲○○到庭執行職務。
中      華      民      國      九十    年      十      月      十六    日
                                臺灣高等法院臺中分院刑事第四庭
                                      審判長法  官  洪  耀  宗
                                            法  官  劉  登  俊
                                            法  官  吳  重  政
右正本證明與原本無異。
不得上訴。
                                            書記官  林  育  德
中      華      民      國      九十    年      十      月      十六    日
附錄：
刑法第三百二十一條第一項第三款
犯竊盜罪而有左列情形之一者，處六月以上五年以下有期徒刑：
三  攜帶兇器而犯之者。
                                                                        Ｆ


司法院資訊處製作；財團法人民間司法改革基金會備份。
